【裁判字號】    98,上訴,1212
【裁判日期】    980819
【裁判案由】    毒品危害防制條例
【裁判全文】
臺灣高等法院臺中分院刑事判決        98年度上訴字第1212號
上  訴  人  臺灣臺中地方法院檢察署檢察官
上  訴  人
即  被  告  丁○○
                    （現在臺灣臺中監獄臺中分監執行中）
選任辯護人  陳修仁  律師
被      告  丙○○
                    （現在臺灣臺中監獄執行中）
指定辯護人  本院公設辯護人  甲○○
上列上訴人因被告違反毒品危害防制條例案件，不服臺灣臺中地
方法院98年度訴字第506號，中華民國98年4月16日第一審判決（
起訴案號：臺灣臺中地方法院檢察署97年度偵字第24033 號），
提起上訴，本院判決如下：
    主  文
原判決關於丙○○部分，及丁○○販賣第二級毒品部分，均撤銷
。
丙○○犯如附表所示之罪，處如附表所示之刑。應執行有期徒刑
拾年；扣案之塑膠勺子壹支、分裝盒壹個、電子秤壹台、分裝袋
壹包、扣案之行動電壹支（不含其內0000000000號Ｓ
ＩＭ卡壹枚）沒收。未扣案用以插入0000000000號行
動電話ＳＩＭ卡之行動電話壹具（型式不明，不含ＳＩＭ卡）沒
收，如全部或一部不能沒收時追徵其價額或以其財產抵償之。販
賣第一級毒品之所得新台幣參仟伍佰元沒收，如全部或一部不能
沒收時，以其財產抵償之；販賣第二級毒品之所得新台幣貳仟元
與丁○○連帶沒收，如全部或一部不能沒收時，以其等財產抵償
之。
丁○○共同販賣第二級毒品，處有期徒刑肆年，扣案之塑膠勺子
壹支、分裝盒壹個、電子秤壹台、分裝袋壹包、扣案之行動電壹
支（不含其內0000000000號ＳＩＭ卡壹枚）沒收。販
賣第二級毒品之所得新台幣貳仟元與丙○○連帶沒收，如全部或
一部不能沒收時，以其等財產抵償之。
其他上訴駁回。
    事  實
一、丙○○明知海洛因、甲基安非他命業經主管機關公告列為第
    一、二級毒品，不得持有、販賣，竟分別基於販賣第一級毒
    品海洛因及第二級毒品安非他命以營利之犯意，於附表所示
    之時間分別以附表所示之電話與販賣毒品者連繫，並以其所
    有之塑膠勺子、分裝盒、分裝袋、電子秤分裝毒品，在附表
    所示之地點各販賣第一級毒品海洛因或第二級毒品甲基安非
    他命予附表所示之人，而販賣第一級毒品海洛因或第二級毒
    品甲基安非他命得逞。
二、丁○○為丙○○之同居女友，明知甲基安非他命業經主管機
    關公告列為第二級毒品，不得持有、販賣，竟基於與丙○○
    共同販賣第二級毒品甲基安非他命以營利之犯意聯絡，於九
    十七年八月二十五日由丙○○以0000000000號行
    動電話與辛○○聯絡販賣毒品甲基安非他命之事宜，並約定
    於同日晚上八時至九時許間，在臺中縣后里鄉○○路與九甲
    路口附近之泰安休息站旁見面交易，屆時丙○○即以機車搭
    載丁○○一同外出販賣甲基安非他命一包予辛○○，並向辛○○收取新台幣（下同）二千元之代價，共同販賣甲基安非
    他命一次得逞。
三、嗣於九十七年十月七日下午四時四十分許，在臺中縣后里鄉
    ○○路十八號之三之丙○○與丁○○所承租之套房內為警查
    獲，並扣得丙○○所有供販賣毒品所用之行動電話一支（內
    含以他人名義申請之0000000000號行動電話門號
    ）、分裝用塑膠勺一支、分裝盒一個、電子秤一台、分裝袋
    一包，及丙○○、丁○○所有之現金二千元及於九十七年十
    月七日凌晨甫向王玉如、翁志明買入供施用之甲基安非他命
    一包（驗餘淨重一點四六０三公克）、吸食器一組（後三項
    與本案無關）。
四、案經臺中縣警察局報請臺灣臺中地方法院檢察署檢察官偵查
    起訴。
    理  由
甲、有罪部分：
壹、證據能力部分
一、按共犯不利於己之陳述，倘予相當調查，足證有其情事者，
    仍得資為被告犯罪之證據，此由刑事訴訟法第一百五十六條
    第二項規定之意旨自明。又現行刑事訴訟法第二百八十七條
    之二規定「法院就被告本人之案件調查共同被告時，該共同
    被告準用有關人證之規定」，即共同被告對於其他共同被告
    之案件而言，為被告本人以外之第三人，本質上屬於證人，
    為確保被告對證人之對質詰問權，證人於審判中，應依法定
    程序，到場具結陳述，並接受被告之詰問，其陳述始得作為
    認定被告犯罪事實之判斷依據。本件被告丙○○璋於原審審
    理中已以證人身分作證（見原審卷第八十至八十二頁），並
    經交互詰問程序確實保障被告丁○○之訴訟權，共同被告丙○○之陳述自得作為認定被告丁○○犯罪事實之判斷依據，
    合先敘明。
二、按偵查犯罪機關依法定程序監聽之錄音，如已踐行調查證據
    程序，非不可採為認定犯罪事實之基礎。又監聽錄音製作之
    譯文，如僅為偵查犯罪機關製作，而被告或訴訟關係人對其
    真實性有爭執者，法院已實施勘驗該監聽之錄音踐行調查證
    據之程序，確認該監聽錄音譯文之真實性，自非不得以該監
    聽錄音之譯文，採為認定被告有罪之基礎。本案監聽錄音及
    譯文係台中縣警察局刑事警察大隊警員依其所監聽被告之通
    訊時間、內容所為之紀錄，為被告以外之人於審判外所為之
    陳述，依刑事訴訟法第二百五十九條第一項之規定，性質上
    固屬傳聞證據，惟此監聽之錄音係臺中縣警察局刑警大隊依
    法定程序所為，有台灣臺中地方法院檢署九十七年度他字第
    四五九二號卷宗第四二至五五頁及警卷第七八至九十頁可稽
    ，並經本院提示監聽錄音內容（見本院卷第七四頁），已確
    認該錄音譯文之真實，依照上開說明，此監聽錄音譯文自有
    證據能力。
三、按被告以外之人於審判外之陳述，雖不符合前四條（即刑事
    訴訟法第一百五十九條之一至一百五十九條之四）之規定，
    而經當事人於審判程序同意作為證據，法院審酌該言詞陳述
    或書面陳述作成之情況，認為適當者，亦得為證據。當事人
    、代理人或辯護人於法院調查證據時，知有第一百五十九條
    第一項之情形，而未於言詞辯論終結前聲明異議者，視為有
    前項之同意，刑事訴訟法第一百五十九條之五定有明文。經
    查本件公訴人、被告、辯護人於本件言詞辯論終結前除證人
    辛○○於警訊中之陳述外，均未就被告以外之人於審判外之
    陳述聲明異議，本院審酌該言詞或書面之陳述作成之情況，
    認為除證人辛○○於警訊中之陳述，為傳聞證據而無證據能
    力之外，其餘關於被告以外之人於審判外之陳述，不符合刑
    事訴訟法第一百五十九條之一至一百五十九條之四之規定者
    ，是基於尊重當事人對傳聞證據之處分權及證據資料愈豐富
    ，有助於真實發見之理念，強化言詞辯論主義，使訴訟程序
    得以順暢進行，視為經當事人於審判程序同意作為證據，且
    經本院審酌後，無取得證據違法、欠缺供述之任意性或證據
    證明力顯然偏低等不適當之情形，認均有證據能力，合先敘
    明。
貳、實體部分
一、訊據被告丙○○就附表編號一至六所示犯罪事實，均坦承不
    諱。其中（一）關於附表編號四之犯罪事實，證人己○○於
    原審審理時結證稱：「（受命法官問：你警訊中有供述向丙○○購買毒品，是否以警訊中時所述記憶比較清晰，或是當
    時隨便講的？）警訊中講的是實在的」等語（見原審卷第七
    六頁），核查與其警詢指述向丙○○購得毒品等語（見臺中
    地檢署九十七年度他字第四五九二號卷第四三頁）一致；再
    參以九十七年七月十九日下午四時十四分二十六秒0000
    000000與0000000000號之通訊監察譯文（
    見警卷第七十二頁）中之紀錄（Ａ：怎樣？Ｂ：五佰。Ａ：
    沒有五百。Ｂ：一張呢？Ａ：也是要自己跑。Ｂ：我知道，
    本來就我自己跑）及同日下午四時二十四分四十六秒之譯文
    之紀錄（見警卷第七十三頁）（Ａ：又怎樣？Ｂ：我現在要
    過去了Ａ：你現在過去幹嘛？Ｂ：我先過去，你時間到再來
    就好。在橋頭Ａ：隨便啦，你一個人就好），有上開監察譯
    文一份（見警卷第七十二、七十三頁）及辛○○手機之翻拍
    照片一幀附卷可憑，前後除講到「五百」、「一張」等代號
    外，均未提及手機之事，上開講到「五百」、「一張」等代
    號密語不可能係指手機，又被告與證人己○○於九十七年七
    月十九日上開本件通話譯文所謂「橋頭」乙語，顯係雙方均
    知悉之特定地點；況以，被告與購毒者對於毒品之交易數量
    、金額有時以「一罐」、「二罐」，有時以「一張」、「二
    張」代替「一千元」、「二千元」，業據被告丙○○於原審
    審理時以證人之身分結證明確，則上開譯文顯示雙方約定在
    橋頭交易代號「一張」即一千元之毒品無訛，足見被告丙○○於原審辯稱九十七年七月十九日伊與己○○係交易手機云
    云，顯係飾卸之詞，不足採信。（二）再查辛○○於九十七
    年八月二十五日撥打電話向被告丙○○購買甲基安非他命，
    事後由被告二人一同騎乘機車至附表編號六之地點交易毒品
    ，由丙○○交付毒品甲基安非他命一包予辛○○並由丙○○
    收取代價二千元，業據證人辛○○到庭結證明確，核與偵訊
    所證一致（見上開九十七年度他字第四五九二號卷第五八頁
    ）；參酌被告丙○○於原審審理時已供承：「我拿毒品的時
    候，我跟我女朋友有在一起」等語、證人辛○○亦同此證述
    （均見原審卷第七八頁反面），是以被告丙○○於原審辯稱
    伊於九十八年八月二十五日與證人辛○○一起在家裡向藥頭
    購買毒品，伊未販賣毒品予辛○○云云，與實情不符，自無
    足採。（三）此外，附表編號一、二、三、五被告丙○○販
    賣毒品海洛因之犯行，業據證人壬○○、戊○○、庚○○於
    警訊、偵訊及原審審理時證述明確；被告二人販賣毒品甲基
    安非他命之犯行，復經證人辛○○於偵訊中結證屬實，已如
    前述，並有塑膠勺子一支、分裝盒一個、電子秤一個、分裝
    袋一包扣案可稽（甲基安非他命一包認係單純供被告施用之
    物，與本案無關，現金二千元亦不能證明與本案有關），附
    表編號六之犯行，復有證人辛○○之真實姓名與代號對照表
    及中山醫學大學附設醫院檢驗科藥物檢測中心尿液檢驗報告
    一紙、中山醫學大學附設醫院中港分院九十七年十月十四日
    中山醫港字九七川仁字第０九七０００九００四號函一紙、
    戊○○左手掌之照片一帳、被告二人行動電話翻拍照片二幀
    附卷可憑，被告於本院審理中均自白上開犯行，核屬相符，
    事證明確，被告丙○○附表所示之犯行均堪認定，依法應予
    論罪科刑。
二、訊據被告丁○○固坦承於附表編號六之時地與被告丙○○一
    同至附表編號六所示地點交付甲基安非他命一包予辛○○並
    由丙○○收取二千元之代價等情坦承不諱，惟矢口否認有販
    賣第二級毒品甲基安非他命之犯行，辯稱：伊當日是要去超
    市買東西才和丙○○一起出去，伊不知道被告丙○○有無販
    賣毒品給辛○○，伊在警詢所言是因為伊以為有接電話就算
    是共同販賣云云。經查：證人辛○○於九十七年八月二十五
    日撥打電話向被告丙○○購買甲基安非他命，事後由被告二
    人一同騎乘機車至附表編號六之地點交易毒品，由丙○○交
    付毒品甲基安非他命一包予辛○○並由丙○○收取代價二千
    元，業據證人辛○○於原審到庭結證明確。被告丁○○於警
    訊中供稱：「... 是賣給他（指辛○○）安非他命」等語（
    見警卷第十七頁）；於偵訊中供稱：「（問：辛○○說他最
    後一次是在九十七年八月二十五日晚上八、九點是在九甲路
    跟丙○○與你買二千元的安非他命？）有，那次他是打00
    00000000號電話，應該是我接的，他綽號是阿樂，
    那次他是買二千元，我們是約在九甲路與月湖路附近，俗稱
    十八牆，是丙○○騎黑色機車載我去的，藥是丙○○交給他
    ，錢也是丙○○收的，我只有陪著去。（問：那次交易地點
    是誰約的？）因為我們之前都在那邊交易，他約說在上次那
    個地方交易，我跟丙○○說，然後就準備安非他命，我們二
    個一起去交給他」等語（見臺灣臺中地方法院檢察署九十七
    年度他字第四五九二號卷第十七頁），並於原審羈押庭訊時
    自承伊有看到丙○○把毒品交給阿樂，也就是辛○○等語；
    按共同實施犯罪行為之人，在合同意思範圍以內，各自分擔
    犯罪行為之一部，相互利用他人之行為，以達其犯罪之目的
    者，即應對於全部所發生之結果，共同負責（最高法院28年
    上字第3110號判例可資參照）。經查，被告丁○○在附表編
    號六所示之時地目睹被告丙○○交易毒品之細節，且知悉購
    毒者所撥打之電話，參與交付毒品前之接洽購毒貨額及地點
    之聯絡工作，而被告丁○○與被告丙○○復係同財共居之人
    ，並共同育有一個小孩，被告丁○○之生活費來自被告丙○○，業據被告丁○○自承在卷，則其與被告丙○○共同前往
    附表編號六所示之地點交付毒品甲基安非他命，並收取對價
    之行為，顯係基於共同犯罪之意思，其辯稱伊不知道被告丙○○販賣毒品甲基安非他命給辛○○云云，顯係卸責之詞，
    不足採信。此外復有證人辛○○之真實姓名與代號對照表及
    中山醫學大學附設醫院檢驗科藥物檢測中心尿液檢驗報告一
    紙、中山醫學大學附設醫院中港分院九十七年十月十四日中
    山醫港字九七川仁字第０九七０００九００四號函一紙、被
    告二人行動電話翻拍照片二幀附卷可憑，事證明確，被告丁○○共同販賣第二級毒品之犯行堪以認定。
三、再按販賣毒品之所謂販賣行為，係行為人基於營利之目的，
    而販入或賣出毒品而言。販賣毒品者，其主觀上須有營利之
    意圖，且客觀上有販賣之行為，即足構成，至於實際上是否
    已經獲利，則非所問。又以政府為杜絕毒品之氾濫，對於查
    緝施用及販賣毒品之工作，無不嚴加執行，販賣毒品罪又係
    重罪，若無利可圖，應不致甘冒重刑無故受懲；且毒品海洛
    因及甲基安非他命，可任意分裝或增減其份量，而每次買賣
    之價量，亦隨時隨雙方關係之深淺、當時之資力、需求程度
    及對行情之認知等因素，機動的調整，因之販賣之利得，除
    經坦承犯行，或價量均臻明確外，委難察得實情，職是之故
    ，縱未確切查得販賣賺取之實際差價，但除別有事證，足認
    係按同一價格轉讓，確未牟利外，尚難執此認非法販賣之事
    證有所不足，致知過坦承者難辭重典，飾詞否認者反得逞僥
    倖，而失情理之平。本件被告丁○○於原審審理時供稱看到
    被告丙○○會將買來供其等施用之毒品，其中部分以扣案工
    具分裝等語，顯見其間存有利差，出售毒品確有圖利之意圖
    ，雖本院無從確認此部分販賣之實際得利若干，惟被告等與
    購買毒品之人並無至親或有特殊之情誼關係，衡情當無甘冒
    刑罰制裁之重典而毫無利得，堪認被告等上揭販賣毒品犯行
    均有圖利之意圖。
四、末按毒品危害防制條例第四條所規定之販賣毒品罪，雖不以
    販入之後復行賣出為要件，祇要以營利為目的，將毒品販入
    或賣出，有一於此，其犯罪即為完成。本件被告等販賣予上
    開證人之毒品海洛因或甲基安非他命，係由上手藥頭王玉如
    、翁志明所提供，惟被告丁○○亦供稱所知主要係其二人施
    用等情（見原審卷第十四至十七頁、本院卷第七九頁），致
    本院查無證據足資證明被告等係基於販賣之意圖而販入，應
    認被告等人販出之毒品，非因販賣而持有數量不詳之毒品後
    ，始基於販賣以營利之犯意，而分別由被告丙○○為上揭販
    賣第一級毒品行為及被告二人共同為上述販賣第二級毒品之
    行為。綜上所述，本件事證明確，被告等犯行堪予認定。
五、按行為後法律有變更時，適用行為時之法律，但行為後之法
    律有利於行為人時，適用最有利於行為人之法律，刑法第二
    條第一項定有明文。查被告丙○○、丁○○行為後，毒品危
    害防制條例第四條第一項、第二項、第十七條業經修正，並
    經總統於九十八年五月二十日以華總一義字第０九八００一
    二五一四一號公布，同年月二十二日生效在案。修正後毒品
    危害防制條例第十七條新增第二項「犯第四條至第八條之罪
    於偵查及審判中均自白者，減輕其刑」之規定，比較修正前
    、後該條文結果，修正後之規定係屬法定減輕原因，對被告
    丙○○較為有利，被告丙○○所為如附表所示各罪，自應適
    用修正後毒品危害防制條例第十七條第二項之規定。又修正
    後毒品危害防制條例第四條第一項、第二項規定為「製造、
    運輸、販賣第一級毒品者，處死刑或無期徒刑；處無期徒刑
    者，得併科新臺幣二千萬元以下罰金。製造、運輸、販賣第
    二級毒品者，處無期徒刑或七年以上有期徒刑，得併科新臺
    幣一千萬元以下罰金」，同項修正前之規定則為「製造、運
    輸、販賣第一級毒品者，處死刑或無期徒刑；處無期徒刑者
    ，得併科新臺幣一千萬元以下罰金。製造、運輸、販賣第二
    級毒品者，處無期徒刑或七年以上有期徒刑，得併科新臺幣
    七百萬元以下罰金」，比較新舊法結果，修正後第四條第一
    、二項之規定並無較為有利於被告，自應適用修正前毒品危
    害防制條例第四條第一、二項之規定。又毒品危害防制條例
    第四條第一、二項、第十七條之規定，係對法定刑度與減輕
    其刑之適用規定，自不宜割裂而分別為新舊法之適用，經綜
    合全部罪刑之結果而為比較，就被告丙○○所為如附表所示
    各罪，被告丙○○於偵、審中均自白犯罪，有修正後毒品危
    害防制條例第十七條第二項規定之法定減輕原因，則修正前
    之規定並無較為有利於被告，自應全部適用修正後毒品危害
    防制條例第四條第一項、第二項及第十七條之規定。至被告
    丁○○所為如附表編號六所示之罪，並無於偵審中自白其犯
    罪，則修正後之規定並無較為有利於被告丁○○，應適用修
    正前毒品危害防制條例第四條第二項之規定。
六、核被告丙○○就附表編號一至五所為係犯修正後毒品危害防
    制條例第四條第一項之販賣第一級毒品罪；被告丙○○就附
    表編號六所為係犯修正後同條例第四條第二項之販賣第二級
    毒品罪。被告丁○○就附表編號六所為係犯修正前同條例第
    四條第二項之販賣第二級毒品罪。被告丙○○因販賣而持有
    第一、二級毒品，及被告丁○○因販賣而持有第二級毒品之
    犯行，均為販賣毒品之高度行為所吸收，均不另論罪。被告
    二人就附表編號六之犯行有犯意聯絡與行為分擔，俱應論以
    共同正犯。被告丙○○附表編號一至六之犯行，係於不同時
    地基於各別犯意為之，應分論併罰。被告二人於偵查中供出
    毒品來源王玉如、翁志明（見九十七年度他字第四五九二號
    卷第十八、二十頁），因而破獲上開二人，有被告警訊、偵
    訊中關於王玉如、翁志明之供述及王玉如、翁志明警訊、偵
    訊之供述及臺灣臺中地方法院檢察署九十七年度偵字第二七
    二九三、二九０八二、二九一五三號起訴書各一件附卷可憑
    ，被告等均依毒品危害防制條例第十七條第一項之規定，減
    輕其刑。次查，被告丙○○就附表所示各罪，均於偵查及審
    判中自白犯罪（偵查部分見臺中地方法院檢察署九十七年度
    他字第四五九二號卷第十九至二十頁、本院卷第七九頁），
    均應依修正後新增毒品危害防制條例第十七條第二項之規定
    予以減輕其刑。末按，刑之量定，為求個案裁判之妥當性，
    法律固賦予法院裁量權，但此項裁量權之行使，除應依刑法
    第五十七條規定，審酌行為人及其行為等一切情狀，為整體
    之評價，並應顧及比例原則與平等原則，使罪刑均衡，輕重
    得宜，以契合社會之法律感情。又刑法第五十九條規定犯罪
    之情狀可憫恕者，得酌量減輕其刑，其所謂「犯罪之情狀」
    ，與同法第五十七條規定科刑時應審酌之一切情狀，並非有
    截然不同之領域，於裁判上酌減其刑時，應就犯罪一切情狀
    （包括第五十七條所列舉之十款事項），予以全盤考量，審
    酌其犯罪有無可憫恕之事由（即有無特殊之原因與環境，在
    客觀上足以引起一般同情，以及宣告法定低度刑，是否猶嫌
    過重等等），以為判斷。本院審酌被告丙○○販賣第一級毒
    品罪之法定刑為「死刑或無期徒刑；處無期徒刑者，得併科
    新臺幣二千萬元以下罰金」，然同為販賣第一級毒品之人，
    其原因動機不一，犯罪情節未必盡相同，或有大盤毒梟者，
    亦有中、小盤之分，甚或僅止於吸毒者友儕間為求互通有無
    之有償轉讓者亦有之，其販賣行為所造成危害社會之程度自
    屬有異，法律科處此類犯罪，所設之法定最低本刑卻同為「
    無期徒刑，得併科新臺幣二千萬元以下罰金」，不可謂不重
    ，於此情形，倘依其情狀處以有期徒刑，即足以懲儆，並可
    達防衛社會之目的者，自非不可依客觀之犯行與主觀之惡性
    二者加以考量其情狀是否有可憫恕之處，適用刑法第五十九
    條之規定酌量減輕其刑，期使個案裁判之量刑能斟酌至當，
    符合比例原則。本件被告丙○○上開販賣第一級毒品海洛因
    之犯行，無視國家對於杜絕毒品危害之禁令，其行為固屬不
    當，應予非難，然被告丙○○販賣第一級毒品之對象有四人
    ，販賣第一級毒品之次數為五次，販賣金額合計為三千五百
    元，犯罪情節尚非至惡，相對於長期大量販賣毒品之大毒梟
    而言，其對社會治安及國民健康之危害顯然較小，是從被告
    丙○○犯案情節觀之，倘仍遽處以販賣第一級毒品之最低刑
    度，尚屬情輕法重，且難謂符合罪刑相當性及比例原則，更
    無從與大毒梟之惡行有所區隔，是其上開販賣第一級毒品之
    犯罪情狀相較於法定之重刑，在客觀上足以引起一般人之同
    情，情節尚堪憫恕，爰依刑法第五十九條之規定酌量減輕其
    刑。以上就被告丙○○販賣第一級、第二級毒品犯行部分之
    刑之減輕並遞減之，及被告丁○○販賣第二級毒品犯行部分
    之刑之減輕之（僅就供出來源部分減輕之）。
七、原審認被告丙○○、丁○○罪證明確而予科刑，固非無見，
    惟查：（1）被告丙○○、丁○○行為後，毒品危害防制條
    例第四條第一、二項已有修正，同條例第十七條則新增第二
    項「犯第四條至第八條之罪於偵查及審判中均自白者，減輕
    其刑」之規定，且被告丙○○就附表所示各罪，均得依此規
    定減輕其刑，原審未及比較適用，容有未合。（2）毒品危
    害防制條例第四條第二項之販賣第二級毒品罪，法定本刑自
    由刑部分係無期徒刑或七年以上有期徒刑，原審就被告丙○○、丁○○販賣第二級毒品罪部分，未爰引刑法第五十九條
    酌減其刑，即逕諭知量處被告丙○○、丁○○有期徒刑四年
    ，即有未當。（3）又原審就被告丙○○於定其應執行之刑
    時，僅就主刑部分予以宣告，從刑部分，漏未諭知應執行之
    刑，亦有未洽。檢察官亦執此指摘原判決關於丙○○部分不
    當而提起上訴，此部分上訴為有理由。檢察官上訴意旨另略
    以：數罪併罰，分別宣告數有期徒刑時，應依刑法第五十一
    條第五款之規定，採「限制加重原則」，以最重之宣告刑為
    下限，以各宣告刑之總和為上限，是依上開規定定執行刑，
    不應給予犯罪行為人享有過度刑罰優惠之結果，僅能依據「
    限制加重原則」，在被告數罪之宣告刑上，依據「累進遞減
    原則」，定其應得之執行刑；否則，量刑將造成「犯得愈多
    ，減免愈多」之不合理狀況。而本件被告丙○○所為之數次
    犯行，宣告刑合計為有期徒刑四十四年，然原審僅定應執行
    刑為有期徒刑十三年，不及合計宣告刑之二分之一，似嫌過
    輕，而原審所定之應執行刑雖不違法，但並未正確適用「限
    制加重原則」之量刑原理，過度給予被告丙○○刑罰之優惠
    ，未能貫徹刑法公平正義之理念等語，惟本件被告丙○○於
    被查獲後於偵審中均坦承犯行，節省寶貴之司法資源，且供
    出上源，並因而查獲，對於遏止毒品之氾濫，亦有其一定之
    功效，況經本院審理後，認被告丙○○尚有新修正毒品危害
    防制條例第十七條第二項減輕其刑規定之適用，則檢察官此
    部分上訴，為無理由。被告丁○○上訴否認有販賣第二級毒
    品犯行，惟被告丁○○此部分犯行事證明確，已詳如前述，
    被告丁○○所辯顯係卸責之詞，被告丁○○上訴為無理由。
    然原判決關於丙○○部分及丁○○販賣第二級毒品罪部分既
    有上述可議之處，自無可維持，自應由本院將原判決關於丙○○部分及丁○○販賣第二級毒品罪部分，均予以撤銷改判
    。爰審酌被告二人除有毒品前科外，素行尚稱良好，因一時
    失慮而觸犯重典，被告丙○○坦承販毒犯行，被告丁○○否
    認販賣第二級毒品，惟供出來源因而破獲，犯後態度均尚稱
    良好，本案犯罪所得不多，販賣情節非重等一切情狀，分別
    量處如主文第二、三項所示之刑，並就被告丙○○部分定其
    應執行之刑如主文第二項所示。
八、沒收部分：
（一）按毒品危害防制條例第十九條之規定屬相對沒收主義之立
      法，依該條規定宣告沒收者，以屬於被告所有之供犯罪所
      用或因犯罪所得之物為限（最高法院九十三年度臺上字第
      四六二號判決意旨參照）；又共同正犯因相互間利用他人
      之行為，以遂行其犯意之實現，本於責任共同之原則，有
      關沒收部分，對於共犯間供犯罪所用之物，自均應為沒收
      之諭知（最高法院九十一年度臺上字第五五八三號判決參
      照）。扣案之塑膠勺子一支、分裝袋一包、分裝盒一個、
      電子秤一個均係被告丙○○及丁○○所共有供販賣毒品分
      裝所用之物，業據被告等自承在卷（見原審卷第八六頁背
      面），依法均併予宣告沒收；扣案之行動電話一支為被告
      丙○○所有供附表編號二、三、五、六犯罪所用之物（見
      原審卷第八六頁背面），業據證人戊○○、庚○○、辛○○於警訊、偵訊（指戊○○、庚○○部分）及原審審理時
      證述明確，並有上開辛○○之通聯紀錄一份在卷可憑，其
      中附表編號二、三、五部分，亦經被告丙○○自承在卷，
      依法於附表編號二、三、五、六之主刑下宣告沒收；至0
      000000000號行動電話卡所使用之行動電話機具
      固未扣案，且型式不明，惟查本案被告丙○○多次向己○○購買行動電話使用，業經證人己○○到庭結證明確（見
      原審卷第七五頁），而被告丙○○對於上開行動電話門號
      所使用之行動電話係伊所有，亦不爭執（見原審卷第七六
      頁背面），且上開行動電話經本院認定係供被告丙○○附
      表編號一、四販賣毒品所用之物，依毒品危害防制條例第
      十九條第一項之規定，依法應於附表編號一、四主刑下諭
      知使用上開門號之行動電話一具應予以沒收，並依法諭知
      如全部或一部不能沒收時，追徵其價額或以其財產抵償之
      。
（二）本案販賣毒品所得雖未扣案，惟依毒品危害防制條例第十
      九條第一項之規定，亦應予沒收，如全部或一部不能沒收
      時，以其財產抵償之。又毒品危害防制條例第四條之罪者
      ，其犯罪所得之財物應予沒收，如全部或一部不能沒收時
      ，追徵其價額或以其財產抵償之，該條例第十九條第一項
      規定甚明。由此項規定觀之，必限於所得者為金錢以外之
      其他財物而無法沒收時，始應追徵其價額。如所得財物為
      金錢而無法沒收時，則應以其財產抵償之，不發生追徵價
      額之問題（最高法院九十三年度台上字第四五八四號刑事
      判決參照）。是以本院所宣告沒收者，既為被告因販賣毒
      品所得之金錢，即無再於主文中諭知追徵價額之餘地。再
      者，沒收含有保安處分之性質，在剝奪犯罪者因犯罪而取
      得之財產上利益，以遏止犯罪，與罰金屬刑罰之性質有別
      。毒品危害防制條例第十九條第一項係刑法第三十八條第
      一項第二款、第三款沒收之特別規定。於共同正犯，因其
      犯罪所得係合併計算，且於全部或一部不能沒收時以其財
      產抵償之，為避免執行時發生重複沒收、抵償之情形，故
      各共同正犯之間係採連帶沒收主義，於裁判時僅諭知連帶
      沒收，不得就全體共同正犯之總所得，對各該共同正犯分
      別重複諭知沒收（最高法院九十五年度台上字第三八八三
      、六四八二號刑事判決參照）。是被告丙○○於附表編號
      一至五所示之販賣所得合計三千五百元（一千元＋五
      百元＋五百元＋一千元＋五百元）應諭知沒收，如
      全部或一部不能沒收時，以其財產抵償之；本案附表編號
      六所示之販賣毒品所得二千元，應諭知被告丙○○、丁○○連帶沒收，如全部或一部不能沒收時，以其等財產連帶
      抵償之。
（三）扣案之行動電話ＳＩＭ卡及未扣案之000000000
      0號ＳＩＭ卡均係案外人所申辦，有遠傳電信股份有限公
      司行動電話申請書二份在卷可憑，非被告所有之物，依法
      自不得宣告沒收。扣案之甲基安非他命一包，淨重僅有一
      ．四六０三公克，係被告遭查獲當日始向王玉如等購得，
      不能證明與本案販賣毒品犯行有關聯；扣案之吸食器一組
      ，亦與本案販賣毒品犯行無關，自均不得於本案宣告沒收
      ，附此敘明。
乙、無罪部分：
一、本件公訴意旨另以：被告丁○○於附表編號一至五所示之時
    間之前某日或某數日與被告丙○○共同基於販賣第一級毒品
    海洛因以營利之犯意聯絡，而買入毒品海洛因，再於附表編
    號一至五所示之時間共同販賣第一級毒品海洛因予附表編號
    一至五所示之人得逞，因認被告丁○○涉犯毒品危害防制條
    例第四條第一項之販賣第一級毒品罪等語。
二、按犯罪事實應依證據認定之，無證據不得認定犯罪事實；不
    能證明被告犯罪或其行為不罰者，應諭知無罪之判決，刑事
    訴訟法第一百五十四條第二項及第三百零一條第一項分別定
    有明文。再者，認定不利於被告之事實，須依積極證據，茍
    積極證據不足為被告不利事實之認定時，即應為有利於被告
    之認定，更不必有何有利之證據；又認定犯罪事實所憑之證
    據，雖不以直接證據為限，間接證據亦包括在內；然而無論
    為直接證據或間接證據，其為訴訟上之證明，須於通常一般
    人均不致有所懷疑，而得以確信其為真實之程度者，始得據
    為有罪之認定（最高法院三十年上字第八一六號、七十六年
    臺上字第四九八六號判例參照）。次按被告之自白，雖為證
    據之一種，但必與事實相符者為限，若其自白顯有疑義，而
    審理事實之法院，就其職權調查之所得，仍未能證明其自與
    確與事實相符者，自不得據為認定犯罪事實唯一之基礎（最
    高法院十八年上字第一０八七號判例參照）。
三、本件公訴意旨認被告丁○○有上開販賣第一級毒品犯行，無
    非以（一）被告丁○○於警訊、偵查中之自白；（二）被告
    丁○○與丙○○所共同使用之0000000000號、0
    000000000號、0000000000號行動電話
    通訊監察譯文內有丁○○接聽、聯絡販毒者之紀錄等為據。
    惟查：
（一）被告丁○○於偵審中供稱伊向上手王玉如販入毒品海洛因
      之時間為九十七年十月五日下午四、五時許等語（見九十
      七年度偵字第二四０三三號卷第八頁），惟本案起訴被告
      丁○○販賣第一級毒品之時間為附表各編號所示之時間之
      前之意圖販賣而買入之犯行及各該附表編號所示之時間之
      賣出行為，則上開被告丁○○之自白自與本案起訴之販賣
      第一級毒品犯行無關。
（二）0000000000號行動電話之通訊監察譯文，固顯
      示使用上開電話者確實有男、女二人，惟查：上開譯文中
      與起訴事實有關之部分，除丁○○於九十七年八月一日上
      午十時二十五分開始與庚○○之對話一通外，均係被告丁○○單純轉交電話予被告丙○○，並未提及購毒事宜，而
      上開九十七年八月一日之通聯中，丁○○固然與庚○○談
      論要購買「查某」（海洛因之代號）之事宜，惟當日上開
      通聯紀錄與附表編號五之起訴事實（八月二十九日），亦
      無關聯，業據證人庚○○於原審到庭結證明確，自不得以
      上開通聯紀錄之內容作為不利於被告丁○○之證據。
（三）另證人壬○○、庚○○、戊○○於警訊、偵訊及證人己○○於警訊中均證稱渠等均係向被告丙○○購買第一級毒品
      海洛因，且於原審分別結證稱：「那一天（指九十七年六
      月十五日）沒有看到她（指丁○○）」、「是女的，我說
      要找阿昌，她就直接電話轉給阿昌，我並沒有說我要做什
      麼」（以上為證人壬○○之證詞）；「那麼久了，是誰接
      聽電話我已經沒有印象了」（以上為證人庚○○之證詞）
      ；「均沒有」（此為證人戊○○回答關於「這兩次打電話
      購買毒品接電話的有無女生？」之問題）、「沒有」（此
      為證人戊○○回答關於「來交易毒品是在丙○○家裡，丁○○有無在場？）等語，依上開證人之證詞，並無證據證
      明被告丁○○有參與附表編號一至五所示之販賣第一級毒
      品犯行。
四、綜上所述，無積極證據證明被告丁○○參與上開販賣毒品海
    洛因之犯行，公訴人起訴被告丁○○有附表編號一至五之販
    賣第一級毒品海洛因及之前之販入犯行，即屬犯罪不能證明
    ，原審以不能證明被告丁○○有販賣第一級毒品海洛因之犯
    罪而為無罪之諭知，經核並無不合。檢察官上訴意旨略以：
    參酌被告丙○○於原審審理時具結證稱：「（當你的下手他
    們需要毒品會不會說他們現在人『甘苦』？）我不知道，有
    的會。（問：0000000000、000000000
    0、0000000000這支電話是何人申請？）不知道
    誰申請的，但是都是我在用。（丁○○他會不會用？）不會
    ，有的時候有人打電話來，她會幫我接，也沒有其他人會接
    聽這三支電話。（你的下手要跟你購買毒品，講到酒或是啤
    酒是哪一個毒品？）啤酒是甲基安非他命，酒都是海洛因。
    （一罐、兩罐何意思？）就是一千、兩千。（壹張、兩張、
    半張？）一千、兩千、五百。（茶葉？）我不知道。（查某
    ？）海洛因。（你購買這些毒品是否你們兩人要一起買的？
    ）丁○○知道我去買的，我們不會一起去買。」等語。再佐
    以卷內門號0000000000號、000000000
    0號、0000000000號行動電話之通訊監察譯文以
    觀，其中門號0000000000號行動電話之九十七年
    七月十九日一時三十九分十六秒及同日二時零分二秒之譯文
    （縣刑大警卷第七四頁參照）、九十七年七月十九日八時四
    十八分三十五秒及同日八時五十九分二十六秒之譯文（縣刑
    大警卷第七四、七五頁參照）、九十七年八月一日十時二十
    五分五秒之譯文（縣刑大警卷第七九頁參照）、九十七年八
    月一日二十一時五十一分五十三秒及同日二十一時五十四分
    四十三秒之譯文（縣刑大警卷第八十一頁參照）、九十七年
    八月五日十時三分四十六秒及同日十時三十一分十四秒之譯
    文（縣刑大警卷第八二頁參照）；門號000000000
    0號行動電話之九十七年八月十八日二十一時四十五分二十
    九秒及同日二十一時四十七分十二秒之譯文（縣刑大警卷第
    八八頁參照）、九十七年八月十九日六時三十六分四秒之譯
    文（縣刑大警卷第八八頁參照）、九十七年八月十九日十八
    時十六分五十九秒及同日十九時二十四分五十一秒及同日十
    九時三十七分五十七秒之譯文（縣刑大警卷第八九頁參照）
    ；門號0000000000號行動電話之九十七年九月二
    十四日十八時二十九分十九秒之譯文（縣刑大警卷第六五頁
    參照）、九十七年九月二十五日十八時四十分十五秒及同日
    十八時四十二分二十七秒之譯文（縣刑大警卷第六六頁參照
    ），再再均顯示被告丁○○至少自九十七年七月十九日起，
    即有參與海洛因、甲基安非他命毒品交易之分擔行為（且明
    知所分擔之行為係販賣海洛因、甲基安非他命毒品之交易情
    事），甚至自己亦有從事海洛因、甲基安非他命毒品交易之
    洽談價錢、毒品份量與交付毒品之行為（被告丁○○於審理
    時亦自承渠有講通訊監察譯文裡面的那些電話），顯見被告
    丁○○應係與丙○○共同基於營利之目的，共同販入本案起
    訴範圍內之第一級毒品，再予以販出，被告丁○○自應該當
    於毒品危害防制條例第四條第一項之販賣第一級毒品罪責等
    語，而指摘原判決不當。惟依據證人壬○○、戊○○、庚○○及己○○等人於原審之證述，渠等均未證述被告丁○○有
    與被告丙○○販賣毒品予渠等之情形，已如前述，尚難僅憑
    被告丁○○有接聽門號0000000000及00000
    00000號行動電話之通話，即遽認被告丁○○有與被告
    丙○○共同販賣第一級毒品海洛因之犯行。公訴人所提出之
    證據或所指出之證明方法，亦不足為被告丁○○有罪之積極
    證明，或說服本院形成被告丁○○有罪之心證。此外，復查
    無其他任何積極證據足認被告確有公訴人所指上開犯行，且
    無法達於通常一般人均不致於有所懷疑，而得確信其為真實
    之程度，本院自無從形成有罪之確信，而不論被告其他所辯
    是否可採，根據「罪證有疑，利於被告」之證據法則，即不
    得遽為不利被告丁○○之認定。從而，檢察官此部分之上訴
    為無理由，應予駁回。
據上論斷，應依刑事訴訟法第三百六十八條、第三百六十九條第
一項前段、第三百六十四條、第二百九十九條第一項前段，毒品
危害防制條例第四條第一項、第二項（修正前及修正後）、第十
七條第一項、第二項（新增）、第十九條第一項，刑法第十一條
、第二十八條、第五十九條、第五十一條第五款、第五十一條第
九款，判決如主文。
本案經檢察官乙○○到庭執行職務。
中    華    民    國    98    年    8     月    19    日
            刑事第七庭    審判長法  官  林  榮  龍
                                法  官  江  錫  麟
                                法  官  張  惠  立
上列正本證明與原本無異。
如不服本判決應於收受送達後十日內向本院提出上訴書狀，其未
敘述上訴理由者，並得於提起上訴後十日內向本院補提理由書 (
均須按他造當事人之人數附繕本)「切勿逕送上級法院」。
                                書記官  陳  慈  傳
中    華    民    國    98    年    8     月    24    日
附錄：本案論罪科刑法條全文
修正後毒品危害防制條例第4條第1項、第2項
製造、運輸、販賣第一級毒品者，處死刑或無期徒刑；處無期徒
刑者，得併科新臺幣 2 千萬元以下罰金。
製造、運輸、販賣第二級毒品者，處無期徒刑或 7 年以上有期徒
刑，得併科新臺幣 1 千萬元以下罰金。
修正前毒品危害防制條例第4條第2項
製造、運輸、販賣第二級毒品者，處無期徒刑或 7 年以上有期徒
刑，得併科新臺幣 7 百萬元以下罰金。
附表：
┌──┬───┬──┬─────┬────────────┬───────────────────┐
│編號│行為人│時間│地      點│方                    法│主     文                             │
├──┼───┼──┼─────┼────────────┼───────────────────┤
│一  │丙○○│97年│臺中縣后里│丙○○基於意圖營利以販賣│丙○○販賣第一級毒品，處有期徒刑肆年陸│
│    │      │6月 │鄉○○路  │海洛因之犯意，由壬○○以│月。扣案之塑膠勺子壹支、分裝袋壹包、電│
│    │      │15日│295號     │臺中縣豐原市○○路某處之│子秤壹個、分裝盒壹個均沒收。販賣所得新│
│    │      │22時│          │公共電話撥打0000000000  │台幣壹仟元沒收，如全部或一部不能沒收，│
│    │      │30分│          │號行動電話，與丙○○約定│以其財產抵償之。未扣案用以插入０九一六│
│    │      │許  │          │於左列時地，由丙○○以新│六六三九五二號行動電話ＳＩＭ卡之行動電│
│    │      │    │          │臺幣（下同）1000元之價格│話壹具（型式不明，不含ＳＩＭ卡）沒收，│
│    │      │    │          │販賣第一級毒品海洛因1 包│如全部或一部不能沒收時追徵其價額或以其│
│    │      │    │          │（重量不詳）予壬○○，並│財產抵償之。                          │
│    │      │    │          │當場向壬○○收取對價1000│                                      │
│    │      │    │          │元而販賣第一級毒品海洛因│                                      │
│    │      │    │          │得逞。                  │                                      │
│    │      │    │          │                        │                                      │
├──┼───┼──┼─────┼────────────┼───────────────────┤
│二  │丙○○│97年│臺中縣后里│丙○○基於意圖營利以販賣│丙○○販賣第一級毒品，處有期徒刑肆年貳│
│    │      │7月 │鄉○○路  │海洛因之犯意，以行動電話│月。扣案之塑膠勺子壹支、分裝盒壹個、分│
│    │      │10日│295號     │0000000000號，│裝袋壹包、電子秤壹個、行動電話壹支（不│
│    │      │12時│          │以500元代價販賣第一級毒 │含其內之0000000000號ＳＩＭ卡）均沒收。│
│    │      │許  │          │品海洛因1小包（重量不詳 │販賣毒品所得新台幣伍佰元沒收，如全部或│
│    │      │    │          │）予戊○○，並當場向林其│一部不能沒收時，以其財產抵償之。      │
│    │      │    │          │賢收取對價500元而販賣第 │                                      │
│    │      │    │          │一級毒品海洛因得逞。    │                                      │
├──┼───┼──┼─────┼────────────┼───────────────────┤
│三  │丙○○│97年│臺中縣后里│丙○○基於意圖營利以販賣│丙○○販賣第一級毒品，處有期徒刑肆年貳│
│    │      │7月 │鄉○○路  │海洛因之犯意，以行動電  │月。扣案之塑膠勺子壹支、分裝袋壹包、分│
│    │      │13日│295號     │話0000000000  │裝盒壹個、電子秤壹個、行動電話壹支（不│
│    │      │19時│          │號，以500元代價販賣第一 │含其內之0000000000號ＳＩＭ卡）均沒收。│
│    │      │許  │          │級毒品海洛因1小包（重量 │販賣毒品所得新台幣伍佰元沒收，如全部或│
│    │      │    │          │不詳）予戊○○，並當場向│一部不能沒收時，以其財產抵償之。      │
│    │      │    │          │戊○○收取對價500元而販 │                                      │
│    │      │    │          │賣第一級毒品海洛因得逞。│                                      │
│    │      │    │          │                        │                                      │
├──┼───┼──┼─────┼────────────┼───────────────────┤
│四  │丙○○│97年│臺中縣后里│丙○○基於意圖營利以販賣│丙○○販賣第一級毒品，處有期徒刑肆年陸│
│    │      │7月 │鄉○○路附│海洛因之犯意，由己○○以│月。扣案之塑膠勺子壹支、分裝袋壹包、分│
│    │      │19日│近之興豐鋼│家用之0000000000號撥打09│裝盒壹個、電子秤壹個。販賣毒品所得新台│
│    │      │4時 │鐵廠前    │00000000號電話與丙○○表│幣壹仟元沒收，如全部或一部不能沒收時，│
│    │      │24分│          │示欲購買海洛因1000元，雙│以其財產抵償之。未扣案用以插入０九一六│
│    │      │後之│          │方即約於左列時地以1000  │六六三九五二號行動電話ＳＩＭ卡之行動電│
│    │      │某時│          │元之價格，販賣第一級毒品│話壹具（型式不明，不含ＳＩＭ卡）沒收，│
│    │      │    │          │海洛因1包（重量不詳）予 │如全部或一部不能沒收時，追徵其價額或以│
│    │      │    │          │己○○，並當場向己○○收│其財產抵償之。                        │
│    │      │    │          │取對價1000元而販賣第一級│                                      │
│    │      │    │          │毒品海洛因得逞。        │                                      │
│    │      │    │          │                        │                                      │
│    │      │    │          │                        │                                      │
├──┼───┼──┼─────┼────────────┼───────────────────┤
│五  │丙○○│97年│臺中縣后里│丙○○基於意圖營利以販賣│丙○○販賣第一級毒品，處有期徒刑肆年貳│
│    │      │8月 │鄉○○路附│海洛因之犯意，由庚○○以│月。扣案之塑膠勺子壹支、分裝袋壹包、分│
│    │      │29日│近高速公路│0000000000號電話撥打0926│裝盒壹個、電子秤壹個、行動電話壹支（不│
│    │      │13時│旁        │552535號、0000000000號電│含其內0000000000號ＳＩＭ卡）均沒收。販│
│    │      │許  │          │話予丙○○，雙方即約定於│賣毒品所得新台幣伍佰元沒收，如全部或一│
│    │      │    │          │左列時地買賣海洛因，並於│部不能沒收時，以其財產抵償之。        │
│    │      │    │          │左列時、地由丙○○以500 │                                      │
│    │      │    │          │元價格販售海洛因1包（重 │                                      │
│    │      │    │          │量不詳）予庚○○，並向李│                                      │
│    │      │    │          │仲勝收取對價500元而完成 │                                      │
│    │      │    │          │交易。                  │                                      │
│    │      │    │          │                        │                                      │
├──┼───┼──┼─────┼────────────┼───────────────────┤
│六  │丙○○│97年│臺中縣后里│丙○○與丁○○共同基於意│丙○○共同販賣第二級毒品，處有期徒刑參│
│    │丁○○│8月 │鄉○○路與│圖營利以販賣甲基安非他命│年。扣案之塑膠勺子壹支、分裝袋壹包、分│
│    │      │25日│九甲路口附│之犯意聯絡，由辛○○撥打│裝盒壹個、電子秤壹個、行動電話壹支（不│
│    │      │20至│近之泰安休│0000000000號、0000000000│含其內0000000000號之ＳＩＭ卡）沒收。販│
│    │      │21時│息站旁    │號電話與丙○○，約定購買│賣毒品甲基安非他命所得新台幣貳仟元與共│
│    │      │間  │          │安非他命2000元後，於左列│犯丁○○連帶沒收之，如全部或一部不能沒│
│    │      │    │          │時間由丙○○騎乘機車搭載│收時，以其等財產抵償之。              │
│    │      │    │          │丁○○至左列地點交付安非│                                      │
│    │      │    │          │他命一包予辛○○，並向盧│                                      │
│    │      │    │          │勝彥收取對價2000元，而共│                                      │
│    │      │    │          │同販賣毒品甲基安非他命得│                                      │
│    │      │    │          │逞。                    │                                      │
└──┴───┴──┴─────┴────────────┴───────────────────┘


司法院資訊處製作；財團法人民間司法改革基金會備份。
